臺灣臺北地方法院刑事判決　　　　　　　 94年度訴字第894號
公　訴　人　臺灣臺北地方法院檢察署檢察官
被　　　告　乙○○
指定辯護人　本院公設辯護人甲○○
上列被告因強盜等案件，經檢察官提起公訴（九十四年度偵字第
九二二三號），本院判決如下：
    主  文
乙○○竊盜，處有期徒刑肆月；又意圖為自己不法之所有，攜帶
兇器，以強暴至使不能抗拒，而取他人之物，處有期徒刑捌年，
扣案之拆信刀壹把沒收；應執行有期徒刑捌年參月，扣案之拆信
刀壹把沒收。
    事  實
一、乙○○意圖為自己不法之所有，於民國九十四年五月二十三
    日上午六時許，在臺北縣新店市○○○街江坡華城社區○○○○道路上，見路旁有一鑰匙，竟將之侵占入己，並以該鑰
    匙竊取停放於路旁、丁○○所有、車牌號碼ＧＤ─一八○八
    號自用小客車，得手後供己代步之用。嗣於九十四年五月二
    十五日中午十二時四十五分許，乙○○駕駛上開自用小客車
    至位於臺北縣新店市○○路二八之二號之「皇意宮」寺廟處
    ，先以詢問皇意宮對面之廟宇是否為「開天宮」等語向看守
    寺廟之丙○○藉故搭訕，並觀察四周環境，另經丙○○告知
    是時廟內信眾均南下進香，廟內僅餘丙○○一人看顧後，見
    有機可乘，復另行起意，意圖為自己不法之所有，持其所有
    、客觀上可為兇器使用之拆信刀一把進入「皇意宮」內，將
    上開拆信刀架在丙○○左側肩膀，恫嚇稱：對不起，我需要
    錢，不從就要對你不利等語，欲強取丙○○之財物，丙○○
    見狀反抗而徒手捉住上開拆信刀之刀刃欲搶下該刀械，乙○○明知強行拉回拆信刀將導致丙○○受傷，竟不顧上情，強
    行拉回該拆信刀，導致丙○○因而受有左手第三、四、五指
    裂傷、屈肌、神經、血管斷裂、右掌裂傷、肌肉撕裂及右手
    第五指末端裂傷等傷害（傷害部分未據告訴），並因疼痛血
    流不止而失其反抗能力，乙○○則動手強取丙○○之皮包一
    只（內有現金新臺幣《下同》一萬五千元、金飾手錶一支、
    銀色ＢＥＮＱ廠牌照相手機一支、新店市青潭農會金融卡一
    張、金作金庫ＩＣ晶片卡一張、郭乃綺《丙○○之女》身分
    證、健保卡各一張、丙○○身分證、健保卡各一張、農會存
    款簿一本、高天文《丙○○之父》健保卡一張、丙○○、高
    天文、高陳桔《丙○○之母》、郭乃綺印章各一個），得手
    後旋即逃離現場，並將車牌號碼ＧＤ─一八○八號自用小客
    車停放在臺北縣新店市○○路六巷後方堤防便道上，再將其
    拾獲侵占用以竊取上開車輛之鑰匙丟入河堤內；自丙○○處
    強取而來之財物，除其中現金八千餘元乙○○用以購買毒品
    海洛因供己施用已花用完畢外，其餘物品則由乙○○丟棄至
    新店溪內。嗣於九十四年五月二十六日十時三十分許，為警
    在臺北縣新店市○○路六巷後方堤防便道尋獲ＧＤ─一八○
    八號自用小客車，並於九十四年五月二十六日十二時十五分
    許，至乙○○位於臺北縣新店市○○路二三巷一號住處搜索
    扣得拆信刀一把，再於九十四年五月二十七日，在臺北市○○市○○路四一號二樓中和賓館循線逮捕乙○○。
二、案經臺北縣政府警察局新店分局報告臺灣臺北地方法院檢察
    署偵查起訴。
    理  由
一、前揭事實，業據被告乙○○於警詢、偵查、本院審理時坦承
    不諱（見偵查卷第十一頁至第十八頁、第八五頁、第八六頁
    、本院卷第十七頁、第十八頁、第三六頁、第五八頁、第六
    ○頁、第六一頁），核與證人丁○○（見偵查卷第二七頁至
    第三二頁、本院卷第三六頁反面至第三七頁）、證人丙○○
    （見偵查卷第十九頁至第二六頁、第一○三頁、第一○四頁
    、第一一○頁、本院卷第五九頁、第六○頁）證述相符，並
    有天主教耕莘醫院九十四年六月二十四日乙診門字第六○八
    七二號診斷證明書（見偵查卷第一○七頁）、九十四年八月
    二十日乙診字第乙0000000000號乙種診斷證明書
    （見本院卷第六二頁）、現場及證人丙○○受傷照片十七幀
    （見偵查卷第六一頁至第六九頁）在卷可憑，且有拆信刀一
    把扣案可資佐證，足認被告任意性自白核與事實相符。綜上
    ，本件事證明確，被告犯行堪以認定，應依法論科。
二、按刑法第三百二十一條第一項第三款規定所謂之兇器，其種
    類並無限制，凡客觀上足對人之生命、身體、安全構成威脅
    ，具有危險性之兇器均屬之，最高法院七十九年臺上字第五
    二五三號著有判例可資參照。被告使用拆信刀一把強取證人
    丙○○之財物時，因二人爭搶該刀械而造成證人丙○○受有
    左手第三、四、五指裂傷、屈肌、神經、血管斷裂、右掌裂
    傷、肌肉撕裂及右手第五指末端裂傷等傷害，是該拆信刀係
    屬足以殺傷人生命、身體之器械，顯為具有危險性之兇器無
    疑。核被告將路旁之鑰匙侵占入己後，復用以竊取證人丁○○所有之車牌號碼ＧＤ─一八○八號自用小客車，係犯刑法
    第三百三十七條侵占遺失物罪、第三百二十條第一項普通竊
    盜罪；被告持足以為兇器使用之拆信刀一把強取證人丙○○
    之財物，係犯刑法第三百三十條第一項加重強盜罪。被告所
    犯侵占遺失物罪與普通竊盜罪二罪間，有方法結果之牽連關
    係，應依刑法第五十五條規定從一重論以刑法第三百二十條
    第一項之普通竊盜罪。被告以一加重強盜行為，同時強取證
    人丙○○、案外人郭乃綺、高天文、高陳桔之財物，係以一
    行為同時侵害四同種法益，屬同種想像競合犯，應從一加重
    強盜罪論處。被告所犯普通竊盜罪與加重強盜罪二罪間，犯
    意各別，行為互殊，應分論併罰。又按檢察官就犯罪事實一
    部起訴者，其效力及於全部，刑事訴訟法第二百六十七條定
    有明文，公訴人雖僅就被告普通竊盜、加重強盜之犯行提起
    公訴，然本件被告侵占遺失物部分之犯行，與前揭論罪科刑
    之普通竊盜犯行，有牽連犯之裁判上一罪關係，已如前述，
    其一部起訴之效力及於全部，是本院自應就侵占遺失物部分
    一併加以審理裁判。爰審酌被告持刀強盜，並造成證人丙○○手部嚴重傷害，手段兇殘，惡性非輕，惟就本件全部犯罪
    均坦承犯行，犯後態度尚佳，兼衡其犯罪之動機、目的、智
    識程度等一切情狀，分別量處如主文所示之刑，並定其應執
    行之刑。扣案之拆信刀一把，為被告所有，業據被告於本院
    審理時供陳明確（見本院卷第五八頁），且為被告為本件加
    重強盜犯行所用之物，爰依刑法第三十八條第一項第二款宣
    告沒收。至於扣案之藍色內衣一件、花襯衫一件、沾有血跡
    黑長褲一件、紅色棒球帽一頂、黑色棒球帽二頂，雖為被告
    所有，然與本件被告犯罪無涉，本院爰不宣告沒收，附此敘
    明。
據上論斷，應依刑事訴訟法第二百九十九條第一項前段，刑法第
三百二十條第一項、第三百三十條第一項、第三百三十七條、第
五十五條、第五十一條第五款、第三十八條第一項第二款，罰金
罰鍰提高標準條例第一條前段，判決如主文。
本案經檢察官楊智綸到庭執行職務。
中　 華　 民　 國　  九十四 　年　　九　　月　 十三　 日
　　　　　　　　刑事第一庭  審判長法　官　陳興邦
                                  法  官  林婷立
                                  法  官  劉素如
上正本證明與原本無異。
如不服本判決，應於判決送達後10日內向本院提出上訴狀（應抄
附繕本）。告訴人或被害人如對於本判決不服者，應具備理由請
求檢察官上訴，其上訴期間之計算係以檢察官收受判決正本之日
期為準。
    　　　　　　　　　　　　　　　書記官　陳俐妙
中　 華　 民　 國　  九十四 　年　　九　　月　 十三　 日
中華民國刑法第320條
 (普通竊盜罪、竊佔罪)
意圖為自己或第 3 人不法之所有，而竊取他人之動產者，為竊盜
罪，處五
年以下有期徒刑、拘役或五百元以下罰金。意圖為自己或第3人
不法之利益，而竊佔他人之不動產者，依前項之規定處斷。
前二項之未遂犯罰之。
中華民國刑法第330條
 犯強盜罪而有第 321 條第 1 項各款情形之一者，處七年以上有
期徒刑。
前項之未遂犯罰之。
中華民國刑法第337條
 (侵占遺失物罪)
意圖為自己或第 3 人不法之所有，而侵占遺失物、漂流物或其他
離本人所持有之物者，處五百元以下罰金。
